臺灣臺中地方法院刑事判決　　　　　　　　　　　　九十二年度訴字第二七一八號
　　公　訴　人　臺灣臺中地方法院檢察署檢察官
　　被　　　告　丙○○
右列被告因違反槍砲彈藥刀械管制條例案件，經檢察官提起公訴（九十二年度偵字第
九二○九號），本院判決如左：
    主  文
丙○○未經許可，持有其他可發射子彈具有殺傷力之改造手槍，處有期徒刑壹年捌月
，併科罰金新臺幣貳拾萬元，罰金如易服勞役，以罰金總額與陸個月之日數比例折算
。緩刑伍年，在緩刑期內，付保護管束。
扣案之改造手槍壹把（含彈匣貳只，槍枝管制編號：0000000000號），及
改造子彈共計柒發，均沒收。
    事  實
一、丙○○於民國九十二年四月二十九日晚上十時許，應姓名年籍均不詳、綽號「阿
    祥」之成年男子之邀，至臺中市○區○○路七○四巷附近之「稻香村紅茶店」內
    ，與「阿祥」及一名姓名年籍均不詳之成年男子會面，共同商討如何處理「阿祥
    」與不詳之他人發生口角爭執之事宜。嗣於九十二年四月三十日凌晨零時五十分
    許，丙○○與正與持有一只百貨公司購物紙袋（內裝有可發射子彈具有殺傷力之
    仿ＢＥＲＥＴＴＡ廠八四型半自動改造手槍一把（含彈匣二只，槍枝管制編號：
    0000000000號），與具有殺傷力之改造子彈共計十發）之「阿祥」，
    及上開姓名年籍均不詳之成年男子，一同在臺中市○○路七○四巷口對面路旁，
    蹲姿商談上開事宜之際，適有身著警察制服之臺中市警察局第二分局立人派出所
    員警甲○○騎乘警用機車，巡邏經過該處，查覺該三人相當可疑，乃迴轉返回該
    處，欲對該三人進行盤查。惟於員警甲○○尚未及靠近該三人之前，「阿祥」見
    狀，即將渠所持有之上開內裝有可發射子彈具有殺傷力之仿ＢＥＲＥＴＴＡ廠八
    四型半自動改造手槍一把（含彈匣二只），與具有殺傷力之改造子彈共計十發之
    百貨公司購物紙袋一只，轉交由居住該處附近，熟悉該處地形、地貌之丙○○持
    有，之後三人再分三路逃離現場，憑以分散追捕之警力。丙○○乃基於未經許可
    ，持有可發射子彈具有殺傷力之改造手槍與具有殺傷力之改造子彈之犯意，持有
    上開可發射子彈具有殺傷力之改造手槍一把（含彈匣二只），與具有殺傷力之改
    造子彈共計十發。員警甲○○因限於警力不足，乃選擇手中緊握上開內裝有上開
    可發射子彈具有殺傷力之改造手槍一把（含彈匣二只），與具有殺傷力之改造子
    彈共計十發之百貨公司購物紙袋之丙○○，自後緊追。隨經支援警力趕到，合力
    追捕，始在臺中市○區○○路二六號前，逮捕丙○○，並扣得上開可發射子彈具
    有殺傷力之改造手槍一把（含彈匣二只），與具有殺傷力之子彈共計十發（其中
    三發業經試射）。而「阿祥」與上開姓名年籍均不詳之成年男子則趁隙逃離現場
    。
二、案經臺中市警察局第二分局報請臺灣臺中地方法院檢察署檢察官偵查起訴。
    理  由
一、(一)、訊據被告丙○○固不否認：曾於右揭時地，在發覺員警甲○○欲前來盤查之
    際，由其手握由案外人「阿祥」所轉交之上開內裝有可發射子彈具有殺傷力之改
    造手槍一把（含彈匣二只，槍枝管制編號：0000000000號），與具有
    殺傷力之改造子彈共計十發之百貨公司購物紙袋一只，與案外人「阿祥」及另一
    名姓名年籍均不詳之成年男子，分三路跑離現場。隨為到場支援追捕之員警逮捕
    ，並扣得上開證物之事實，但矢口否認有何未經許可，持有其他可發射子彈具有
    殺傷力之改造手槍，及未經許可，持有子彈之犯行，辯稱：其不知該只百貨購物
    紙袋內，所裝之物品係可發射子彈具有殺傷力之改造手槍一把（含彈匣二只），
    與具有殺傷力之改造子彈共計十發云云。(二)、惟查：１、被告在發現身著制服之
    員警欲前往盤查之際，即手握上開內裝有可發射子彈具有殺傷力之改造手槍一把
    （含彈匣二只），與具有殺傷力之改造子彈共計十發之百貨公司購物紙袋一只，
    跑離現場等情，除據證人即本案查獲員警甲○○於本院審理時，結述明確外，亦
    為被告所自承。而被告在此之前，並無任何前科等情，業據被告供陳在卷，並有
    臺灣高等法院被告全國前案紀綠表一紙在卷可參。準此，倘被告果不知該只百貨
    公司購物紙袋內，係裝有上開可發射子彈具有殺傷力之改造手槍一把（含彈匣二
    只），與具有殺傷力之改造子彈共計十發，其何以僅因見有員警靠近，即急行逃
    跑？況徵以證人甲○○於本院審理時，結稱：當時著警員制服，騎乘警用機車，
    並向被告表明係警員，且對被告一再警告：若其再逃跑，將會開槍制止，惟被告
    仍不顧一切地逃跑等情，益證被告應係明知該只百貨公司購物紙袋內，係裝有屬
    違禁物品之上開可發射子彈具有殺傷力之改造手槍一把（含彈匣二只），與具有
    殺傷力之改造子彈共計十發，不能遭警發現，其始會甘冒遭警開槍制止而受傷甚
    而死亡之危險，仍繼續逃跑。再者，上開可發射子彈具有殺傷力之改造手槍一把
    ，重量十分沉重，且僅有一只彈匣裝入該把改造手槍內，尚有另一只彈匣未能裝
    上，而須另外置放。故被告以手把握該只百貨公司購物紙袋之際，衡以常情，應
    不難立即發現係內裝有手槍一把（內裝彈匣一只）及彈匣一只。在在足見被告上
    開所辯，顯係事後卸責之詞，不足採信。此外，尚有照片六幀，扣押筆錄一紙附
    卷可稽，復有上開改造手槍一把（含彈匣二只）與改造子彈共計十發扣案可資佐
    證。２、扣案之上開改造手槍一把（含彈匣二只）與改造子彈共計十發，經送內
    政部警政署刑事警察局鑑定後，結果認：該把改造手槍係仿ＢＥＲＥＴＴＡ廠八
    四型半自動手槍製造之玩具手槍，換裝土造金屬槍管改造而成之改造手槍，機械
    性能良好，可擊發適用之子彈，認具殺傷力；扣案之子彈均係改造之子彈，屬土
    造子彈，採樣三顆試射，均可擊發，認均具殺傷力等情，有該局九十二年六月十
    六日刑鑑字第○九二○○八五三四五號槍彈鑑定書一份附卷可按。３、綜上，本
    件事證明確，被告犯行應足堪認定。４、至被告聲請訊問0000000000
    號行動電話門號之租用人，憑以查證案外人「阿祥」之確實身分。惟經本院提示
    案外人即該行動電話門號之租用人乙○○之彩色口卡照片後，被告已明確供稱：
    案外人乙○○並非案外人「阿祥」，其亦不認識案外人乙○○等語。本院爰不再
    訊問案外人乙○○。另被告聲請將上開百貨公司購物紙袋送鑑定，欲以該紙袋上
    所殘留之指紋，查證案外人「阿祥」之確實身分，惟該只紙袋並未據扣案，現已
    不復存在等情，有本院九十二年十二月十七日電話紀錄表一紙附卷可參。是該部
    分證據尚無從調查，特予指明。
二、(一)、核被告所為，係違反槍砲彈藥刀械管制條例十一條第四項未經許可，持有其
    他可發射子彈具有殺傷力之改造手槍罪，與同條例第十二條第四項未經許可，持
    有子彈罪。被告以一持有行為，同時觸犯上開二罪名，為想像競合犯，應依刑法
    第五十五條規定，從一重論以未經許可，持有其他可發射子彈具有殺傷力之改造
    手槍一罪。(二)、爰審酌：被告正值青年，國中畢業，其所為對社會治安危害甚鉅
    ，惟持有之槍、彈數量非屬大量，及持有槍、彈之時間僅屬短期，暨犯罪後否認
    犯行，態度不佳等一切情狀，量處如主文所示之刑，並諭知罰金易服勞役之折算
    標準。(三)、末查：被告前未曾受有期徒刑以上刑之宣告，有臺灣臺中地方法院檢
    察署刑案資料查註紀錄表、臺灣高等法院被告全國前案紀錄表各一紙在卷可按，
    被告因一時失慮，誤交素行不良之損友，致犯本罪，本院認其經此偵、審程序之
    教訓，當知所警惕，而信無再犯之虞，所宣告之刑以暫不執行為適當，併予宣告
    緩刑五年，以啟自新。且為期其在緩刑期內，能切實改過遷善，而不再觸犯刑章
    ，爰依刑法第九十三條第一項規定，宣告其在緩刑期內，付保護管束。(四)、扣案
    之上開可發射子彈具有殺傷力之改造手槍一把（含彈匣二只），及具有殺傷力之
    改造子彈共計七發，均屬違禁物，應依刑法第三十八條第一項第一款規定，予以
    宣告沒收。至其餘業經試射之改造子彈共計三發，因試射後已均不具殺傷力，而
    非屬違禁物，爰不予宣告沒收，附予指明。
據上論斷，應依刑事訴訟法第二百九十九條第一項前段，槍砲彈藥刀械管制條例第十
一條第四項、第十二條第四項，刑法第十一條前段、第五十五條、第四十二條第三項
、第七十四條第一款、第九十三條第一項、第三十八條第一項第一款，罰金罰鍰提高
標準條例第二條，判決如主文。
中      華      民      國      九十三      年      一    月    二十九  日
                                臺灣臺中地方法院刑事第十二庭
                                    審判長法  官  吳  進  發
                                          法  官  劉  兆  菊
                                          法  官  唐  敏  寶
右正本證明與原本無異。
如不服本判決，應於送達後十日內向本院提出上訴狀（須附繕本），上訴於臺灣高等
法院臺中分院。
                                          書記官
中      華      民      國      九十三      年      一    月    二十九  日
附錄論罪科刑法條
槍砲彈藥刀械管制條例第十一條第四項
未經許可，持有、寄藏或意圖販賣而陳列第一項所列槍砲者，處一年以上七年以下有
期徒刑，併科新臺幣七百萬元以下罰金。
槍砲彈藥刀械管制條例第十二條第四項
未經許可，持有、寄藏或意圖販賣而陳列子彈者，處五年以下有期徒刑，併科新臺幣
三百萬元以下罰金。
